臺灣高等法院民事裁定　九十三年度再抗字第九○號
　　聲　請　人　台新國際商業銀行股份有限公司
　　代　理　人　蔡孟峰
右聲請人因與相對人甲○○○間發還擔保金事件，對於中華民國九十三年九月十四日
本院九十三年度抗字第二七五四號確定裁定，聲請再審，本院裁定如下：
    主      文
聲請駁回。
聲請訴訟費用由聲請人負擔。
    理      由
一、本件聲請再審意旨略以：伊在收受本院九十三年度抗字第二七五四號確定裁定（
    下稱原確定裁定）後，向臺灣板橋地方法院聲請補發該院八十八年度促字第一七
    七五五號支付命令之確定證明書，惟經該院非訟事件處理中心於九十三年十一月
    二十三日以板院通非勤八十八年度促字第一七七五五號通知上開支付命令已因逾
    三個月未能合法送達相對人，依法失效在案，原確定裁定卻以伊得依提存法第十
    六條第一項第三款規定向臺灣板橋地方法院提存所請求返還提存物，而駁回伊之
    聲請，顯屬有誤。爰依民事訴訟法第五百零七條準用第四百九十六條第一項第十
    三款、第四百九十七條規定，對於原確定裁定聲請再審云云。
二、按當事人發現未經斟酌之證物或得使用該證物者，但以如經斟酌可受較有利益之
    裁判者為限，得就原確定裁定聲請再審；另依民事訴訟法第四百六十六條不得上
    訴於第三審法院之事件，除同法第四百九十六條規定外，其經第二審確定裁定，
    如就足影響於判決之重要證物，漏未斟酌者，亦得聲請再審（民事訴訟法第五百
    零七條準用第四百九十六條第一項第十三款、第四百九十七條規定參照）。而民
    事訴訟法第四百九十六條第一項第十三款所謂「當事人發見未經斟酌之證物」，
    係指前訴訟程序事實審之言詞辯論終結前已存在之證物，因當事人不知有此，致
    未經斟酌，現始知之者而言。若在前訴訟程序事實審言詞辯論終結前，尚未存在
    之證物，本無所謂發見，自不得以之為再審理由（最高法院二十九年上字第一○
    ○五號判例、同院九十一年度台聲字第二一九號裁定意旨參照）。又民事訴訟法
    第四百九十七條所謂「重要證物漏未斟酌」，係指當事人在前訴訟程序已經提出
    ，第二審確定裁定漏未於裁定理由中斟酌者而言。本件聲請人主張：依臺灣板橋
    地方法院非訟事件處理中心於九十三年十一月二十三日所為板院通非勤八十八年
    度促字第一七七五五號通知，可知原確定裁定未確實審查即認定臺灣板橋地方法
    八十八年度促字第一七七五五號支付命令確定在案，顯有民事訴訟法第四百九十
    六條第一項第十三條及四百九十七條之再審事由云云。惟查，該臺灣板橋地方法
    院非訟事件處理中心通知於本院前訴訟程序裁定前，尚未存在，自與上開條款之
    再審事由規定不符。是聲請人主張原確定裁定有民事訴訟法第四百九十六條第一
    項第十三款、第四百九十七條之再審事由云云，委無可取。從而，聲請人以本院
    原確定裁定有民事訴訟法第五百零七條準用第四百九十六條第一項第十三款、第
    四百九十七條之再審事由，聲請再審，為無理由，應予駁回。
三、據上論結，本件聲請再審為無理由，爰裁定如主文。
中　　　華　　　民　　　國　　九十三　　年　　 十二　　 月    三十一　  日
                                民事第十七庭
                                　　審判長法  官　黃  騰  耀
                            　　　　　　　法  官　楊  絮  雲
                              　　　　　　法  官　許  文  章
正本係照原本作成。
不得抗告。
中　　　華　　　民　　　國　　九十四　年   　  一     　月　　五　　　　日
　　　　　　　　　　　　　　　　　　　  　書記官  陳  明  俐
